臺灣板橋地方法院刑事判決　　　　　　 96年度訴緝字第186號
公　訴　人　臺灣板橋地方法院檢察署檢察官
被　　　告　甲○○
　　　　　　　　　　押)
上列被告因竊盜等案件，經檢察官提起公訴（95年度偵緝字第15
6 號、第367 號、第372 號），被告於準備程序中為有罪之陳述
，經本院合議庭裁定由受命法官進行簡式審判程序獨任審理，本
院判決如下：
    主  文
甲○○結夥三人以上攜帶兇器毀壞門扇竊盜，累犯，處有期徒刑
壹年肆月。又未經許可，持有具有殺傷力之子彈，累犯，處有期
徒刑伍月，併科罰金新臺幣壹萬元，罰金如易服勞役以新臺幣壹
仟元折算壹日。扣案之口徑0.25吋制式子彈壹顆沒收之。應執行
有期徒刑壹年捌月，併科罰金新臺幣壹萬元，罰金如易服勞役以
新臺幣壹仟元折算壹日。扣案之口徑0.25吋制式子彈壹顆沒收之
。
    事  實
一、甲○○曾於民國90年間，因竊盜案件，經本院於90年11月20
    日以90年易字第3325號判處有期徒刑6 月、緩刑2 年，並於
    90年12月24日確定，嗣經撤銷緩刑，而於93年3 月30日易科
    罰金執行完畢。詎其猶不知悔改，於94年4 月18日下午3 時
    30分許，因與邱俊傑（觸犯竊盜罪部分，業經本院判處有期
    徒刑2 年，並經臺灣高等法院駁回上訴確定）乘坐由吳世偉
    （觸犯竊盜罪部分，業經本院判處有期徒刑1 年6 月確定）
    駕駛向不詳姓名友人借來之自小客車，前往臺北縣中和市尋
    友未果，三人竟共同基於意圖為自己不法所有之犯意聯絡，
    於行經臺北縣永和市○○街31巷6 弄10號2 樓乙○○住處外
    停車後，先由吳世偉持上開自小客車內不詳友人所有、客觀
    上具有危險性，足供兇器使用之扳手1 支破壞乙○○上開住
    處之門鎖，進入該乙○○住處，再以手機聯絡甲○○進入乙
    ○○上開住處，吳世偉與甲○○遂開始搜刮乙○○住處之財
    物，共竊得三星電腦液晶螢幕1 臺、電腦主機1 臺、NOKIA
    牌手機1 支、新臺幣（下同）5100元等物（價值共約59100
    元），再由邱俊傑將該等物品搬入上開自小客車內，得手後
    三人開車離去，前往臺北縣新莊市迴龍地區將所竊得之上開
    物品販售得款2 萬元後，朋分花用。嗣經乙○○發現遭竊後
    報警處理，經警在上開乙○○住處內之電腦護目鏡上採集到
    甲○○指紋2 枚，送請內政部警政署刑事警察局鑑驗後，始
    查悉上情。又明知制式子彈，未經許可不得持有，竟於94年
    9 月20日，自不詳姓名友人處收受持有口徑9mm 制式子彈、
    口徑0.25吋制式子彈各1 顆，並將之放置在桃園縣龜山鄉○
    ○街34巷34號4 樓住處，而持有之。嗣因前開竊盜案件，經
    警聲請核發搜索票後，於94年9 月27日上午7 時許，前往甲
    ○○上開住處搜索，當場查獲上開制式子彈2 顆。
二、案經台北縣政府警察局永和分局移送臺灣板橋地方法院檢察
    署檢察官偵查起訴。
    理  由
一、按除被告所犯為死刑、無期徒刑、最輕本刑為3 年以上有期
    徒刑之罪或高等法院管轄第一審案件者外，於第一次審判期
    日前之準備程序進行中，被告先就被訴事實為有罪之陳述時
    ，審判長得告知被告簡式審判程序之旨，並聽取當事人、代
    理人、辯護人及輔佐人之意見後，裁定進行簡式審判程序，
    刑事訴訟法第273 條之1 第1 項定有明文。經核本件被告甲
    ○○所犯係死刑、無期徒刑、最輕本刑為三年以上有期徒刑
    以外之罪，其於準備程序中就被訴事實為有罪之陳述，經法
    官告知簡式審判程序之旨，並聽取公訴人及被告之意見後，
    本院合議庭認宜進行簡式審判程序，爰依首揭規定合議裁定
    由受命法官獨任進行簡式審判程序，合先敘明。
二、上開事實，業據被告甲○○於本院審理中自白不諱（見本院
    卷第70頁），而竊盜部分，核與證人即共犯吳世偉於偵查及
    本院審理時所述情節相符，並據被害人乙○○指訴失竊情節
    綦詳，且被害人乙○○上開住處採集取得之指紋經警送請內
    政部警政署刑事警察局鑑驗結果，認為：「送鑑編號一、二
    膠片上之指紋，經人工析鑑比對，與被害人乙○○等二人指
    紋卡之指紋不符，續將該2 枚指紋輸入指紋電腦系統比對，
    結果發現依序與本局檔存甲○○指紋卡上之右食指、右中指
    指紋相符」，有內政部警政署刑事警察局94年5 月6 日刑紋
    字第0940069671號槍彈鑑驗書1 件附卷可稽；另未經許可持
    有子彈部分，有上開子彈2 顆扣案可資佐證，而該等子彈經
    送內政部警政署刑事警察局鑑驗結果，認：「壹顆，認係口
    徑9mm 制式子彈，經檢視，底火具撞擊痕跡，經實際試射，
    可擊發，認具殺傷力。壹顆，認係口徑0.25吋制式子彈，認
    具殺傷力」等語，有內政部警政署刑事警察局94年10月27日
    刑鑑字第0940160813號槍彈鑑定書1 件附卷可稽；足認被告
    甲○○前開自白核與事實相符，堪予採信。是本件事證已明
    ，被告甲○○上開竊盜、持有子彈犯行洵堪認定。
三、查被告行為後，刑法業於94年2 月2 日修正公布，95年7 月
    1 日起施行。按「行為後法律有變更者，適用行為時之法律
    ，但行為後之法律有利於行為人者，適用最有利於行為人之
    法律」，修正後刑法第2 條第1 項定有明文。此條規定係規
    範行為後法律變更所生新舊法比較適用之準據法，本身尚無
    新舊法比較之問題，於新法施行後，應一律適用新法第2 條
    第1 項之規定，為「從舊從輕」之比較，先予敘明，再按本
    次法律變更，比較時應就罪刑有關之共犯、未遂犯、想像競
    合犯、牽連犯、連續犯、結合犯，以及累犯加重、自首減輕
    暨其他法定加減原因（如身分加減）與加減例等一切情形，
    綜其全部罪刑之結果而為比較（最高法院95年5 月23日95年
    度第8 次刑事庭會議決議參照）。茲就本件新舊法比較結果
    敘述如下：
  (一)被告之犯行均係於95年7 月1 日刑法修正公布施行前，依修
    正前刑法第51條第5 款規定：「宣告多數有期徒刑者，於各
    刑中之最長期以上，各刑合併之刑期以下，定其刑期。但不
    得逾20年。」；修正後刑法第51條第5 款則規定：「宣告多
    數有期徒刑者，於各刑中之最長期以上，各刑合併之刑期以
    下，定其刑期。但不得逾30年。」，經新舊法比較結果，修
    正後刑法並非較有利於行為人，依刑法第2 條第1 項前段之
    規定，仍應依修正前刑法第51條第5 款規定，定其應執行之
    刑。
  (二)關於罰金刑，刑法分則編各罪所定罰金刑之貨幣單位原為銀
    元，修正前刑法第33條第5 款規定：「罰金：1 元（銀元）
    以上。」，而依罰金罰鍰提高標準條例規定，就72年6 月26
    日前修正之刑法部分條文罰金數額提高2 至10倍，其後修正
    者則不提高倍數，並依現行法規所定貨幣單位折算新臺幣條
    例規定，以銀元1 元折算新臺幣3 元。修正後刑法第33條第
    5 款規定：「罰金：新臺幣1 千元以上，以百元計算之。」
    ，刑法第33條第5 款所定罰金貨幣單位經修正為新臺幣後，
    刑法分則各罪所定罰金刑之貨幣單位亦應配合修正為新臺幣
    ，為使刑法分則編各罪所定罰金之最高數額與刑法修正前趨
    於一致，乃增訂刑法施行法第1 條之1 ：「中華民國94年1
    月7 日刑法修正施行後，刑法分則編所定罰金之貨幣單位為
    新臺幣。94年1 月7 日刑法修正時，刑法分則編未修正之條
    文定有罰金者，自94年1 月7 日刑法修正施行後，就其所定
    數額提高為30倍。但72年6 月26日至94年1 月7 日新增或修
    正之條文，就其所定數額提高為3 倍。」。從而，刑法分則
    編各罪所定罰金刑之最高數額，於上開規定修正後並無不同
    ，惟修正後刑法第33條第5 款所定罰金刑最低數額，較之修
    正前提高，自以修正前刑法第33條第5 款規定有利於被告。
  (三)綜此，依整體比較之結果，依修正後刑法第2 條第1 項前段
    之規定，適用行為時之舊法處斷。
四、查扳手既可破壞門鎖，可見甚為堅硬、銳利，足以傷害人之
    身體，客觀上具有殺傷力，自係兇器之一種，被告甲○○夥
    同共犯吳世偉、邱俊傑，持該兇器破壞門鎖竊盜乙○○財物
    ，核其所為，係犯刑法第321 條第1 項第2 款、第3 款、第
    4 款之結夥三人攜帶兇器毀壞門扇竊盜罪。按修正後刑法第
    28條關於成立共同正犯之標準，將原來共同正犯之共同「實
    施」犯罪，改為共同「實行」犯罪，剔除完全未參與犯罪相
    關行為之實行的「陰謀共同正犯」及「預備共同正犯」，本
    件被告甲○○所為係屬於實行正犯，關於上開共同正犯之條
    文用語之修正，並不影響本件之論罪科刑，應無適用修正後
    刑法第2 條第1 項之規定比較新舊法適用之問題（最高法院
    95年台上字第5589號判決、最高法院95年11月7 日第21次刑
    事庭會議決議均同此見解）。被告甲○○與共犯吳世偉、邱
    俊傑間，就上開竊取乙○○所有財物之犯行，有犯意之聯絡
    及行為之分擔，為共同正犯。又被告甲○○持有子彈之行為
    ，係犯槍砲彈藥刀械管制條例第12條第4 項未經許可，持有
    子彈罪。查被告行為後，刑法業於94年2 月2 日修正公布，
    95年7 月1 日起施行，本件被告行為後，刑法第47條從原規
    定：「受有期徒刑之執行完畢，或受無期徒刑或有期徒刑一
    部之執行而赦免後，5 年以內再犯有期徒刑以上之罪者，為
    累犯，加重本刑至二分之一」，經修正為：「受徒刑之執行
    完畢，或一部之執行而赦免後，5 年以內故意再犯有期徒刑
    以上之罪者，為累犯，加重本刑至二分之一。」是於5 年以
    內再故意犯有期徒刑以上之罪，不論依修正前之刑法第47條
    ，或修正後之刑法第47 條 第1 項之規定，均構成累犯，對
    被告而言並無有利或不利之情形，自不生新舊法比較之問題
    ，應逕依修正後之刑法第47條第1 項規定，論以累犯（最高
    法院95年度台上字第5589號判決、95年度台上字7241號判決
    、95年第21次刑事庭會議決議）。查被告前於90年間，因竊
    盜案件，經本院於90年11月20日以90年易字第3325號判處有
    期徒刑6 月、緩刑2 年，並於90年12月24日確定，嗣經撤銷
    緩刑，而於93年3 月30日易科罰金執行完畢，此有臺灣高等
    法院被告前案紀錄表1 件在卷可稽，其於上開徒刑執行完畢
    後5 年之內，故意再犯本件有期徒刑以上之罪，為累犯，應
    依刑法第47條第1 項之規定加重其刑。被告所犯上開竊盜、
    未經許可持有子彈二罪間，犯意各別，行為互殊，應予分論
    併罰。審酌被告甲○○有前開犯罪前科，素行非佳，又正值
    青年，竟不思上進，僅因貪慾即竊盜，且係持扳手行竊，危
    害社會治安非輕，而未經許可，持有子彈2 顆，行為亦威脅
    社會安全，犯後復逃匿，經本院緝獲後始行歸案，本不宜寬
    貸，惟念其犯後坦承犯行，態度非差，又未持該等子彈犯罪
    等一切情狀，分別量處如主文所示刑，併依修正前刑法第51
    條第5 款規定定其應執行之刑。另修正後刑法第42條關於得
    易服勞役之折算標準，由修正前刑法第42條第2 項原定之「
    以1 元以上3 元以下折算1日 」（按：此規定配合修正前罰
    金罰鍰提高標準條例第2 條《現已刪除》規定，就其原定數
    額提高為1 百倍折算1 日，則最高應以銀元3 百元折算1 日
    ，經折算為新台幣後，應以新台幣9 百元折算1 日）及易服
    勞役期限「不得逾6 月」，移列於修正後刑法第42條第3 項
    ，並提高為「以新台幣1 千元、2 千元或3 千元折算1 日」
    ，且易服勞役期限則提高為「不得逾1 年」。是以修正後關
    於易服勞役之折算標準金額提高，將使易服勞役之日數減少
    ，倘修正後之易服勞役折算結果未逾6 個月者，則修正後之
    規定自係較為有利。並就罰金部分依刑法第42條第3 項規定
    ，諭知易服勞役之折算標準。又刑法第38條關於沒收之規定
    ，亦同於95年7 月1 日修正施行，惟因沒收係屬從刑，應隨
    同主刑適用同一準據法，而本件前開比較新舊法結果，既適
    用刑法修正前之規定，有關沒收之規定，亦應適用修正前刑
    法第38條規定自明。扣案具有殺傷力之口徑0.25吋制式子彈
    1 顆，依前開槍彈鑑驗書可知並未試射，是該子彈係槍砲彈
    藥刀械管制條例第四條第一項第二款所定之彈，屬違禁物，
    不問屬於犯人與否，依刑法第三十八條第一項第一款規定，
    宣告沒收。至扣案之口徑9mm 制式子彈1 顆，雖具有殺傷力
    ，惟已於鑑驗時試射而消耗滅失，爰不予宣告沒收，附此敘
    明。
五、又臺灣嘉義地方法院檢察署檢察官移送併辦（95年偵字第39
    39號）意旨略以：被告甲○○意圖為自己不法所有，於95年
    1 月10日間，趁無人在家之際，以不詳之工具破壞門鎖安全
    設施之方式，侵入嘉義縣民雄鄉○○村○○街58號住宅內，
    竊取李春美所有之現金新臺幣（下同）1 萬8000元、金條2
    條、金項鍊6 條、金手鍊3 對、金戒指6 個等物，嗣於同日
    17時10分許，為被害人返家時發覺有異，報警處理後，採集
    現場可疑指紋，始循線查獲上情，因認其涉犯刑法第321 條
    第1 項第2 款之加重竊盜罪嫌云云。經查，本件起訴之被告
    甲○○犯罪時間係在94年4 月18日，而上開移送併辦之被告
    甲○○犯罪時間係在95年1 月10日，兩者犯罪時間相距逾8
    月之久，難認被告甲○○移送併辦竊盜行為與本件前開有罪
    部分係基於概括犯意為之，二者間並無連續犯之裁判上一罪
    關係存在，故移送併辦部分，本院自無從併予審理，該部分
    爰退請檢察官另行處理。
據上論斷，應依刑事訴訟法第273條之1第1項、第299條第1項前
段，槍砲彈藥刀械管制條例第12條第4項，刑法第11條前段、第2
條第1 項前段、第28條、第321 條第1 項第2 款、第3 款、第4
款、第47條第1 項、第42條第3 項、修正前刑法第51條第5 款、
第38條第1 項第1 款，修正前罰金罰鍰提高標準條例第2 條，判
決如主文。
本案經檢察官顏世翠到庭執行職務。
中　　華　　民　　國　　96　　年　　10　　月　　5 　　日
                  刑事第十三庭    法　官  李麗珠
上列正本證明與原本無異。
如不服本判決，應於送達後十日內敘明上訴理由，向本院提出上
訴狀
                                  書記官  林政良
中　　華　　民　　國　　96　　年　　10　　月　　5 　　日
附錄本案論罪科刑法條全文：
槍砲彈藥刀械管制條例第12條：
未經許可，製造、販賣或運輸子彈者，處一年以上七年以下有期
徒刑，併科新台幣五百萬元以下罰金。
未經許可，轉讓、出租或出借子彈者，處六月以上五年以下有期
徒刑，併科新台幣三百萬元以下罰金。
意圖供自己或他人犯罪之用，而犯前二項之罪者，處三年以上十
年以下有期徒刑，併科新台幣七百萬元以下罰金。
未經許可，持有、寄藏或意圖販賣而陳列子彈者，處五年以下有
期徒刑，併科新台幣三百萬元以下罰金。
第一項至第三項之未遂犯罰之。
刑法第321條：
犯竊盜罪而有左列情形之一者，處6 月以上、5 年以下有期徒刑
：
一  於夜間侵入住宅或有人居住之建築物、船艦或隱匿其內而犯
    之者。
二  毀越門扇、牆垣或其他安全設備而犯之者。
三  攜帶兇器而犯之者。
四  結夥三人以上而犯之者。
五  乘火災、水災或其他災害之際而犯之者。
六  在車站或埠頭而犯之者。
前項之未遂犯罰之。
